dar:
  infinitive: dar
  gerund: dando
  pastparticiple: dado
  definition: {en: to give}
  conjugations:
  - Presente Indicativo:
      tense: {en: Present, es: Presente}
      mood: {en: Indicative, es: Indicativo}
      samples: {en: 'I give, am giving'}
      1s: doy
      1p: damos
      2s: das
      2p: dais
      3s: da
      3p: dan
  - Futuro Indicativo:
      tense: {en: Future, es: Futuro}
      mood: {en: Indicative, es: Indicativo}
      samples: {en: I will give}
      1s: daré
      1p: daremos
      2s: darás
      2p: daréis
      3s: dará
      3p: darán
  - Imperfecto Indicativo:
      tense: {en: Imperfect, es: Imperfecto}
      mood: {en: Indicative, es: Indicativo}
      samples: {en: 'I was giving, used to give, gave'}
      1s: daba
      1p: dábamos
      2s: dabas
      2p: dabais
      3s: daba
      3p: daban
  - Pretérito Indicativo:
      tense: {en: Preterite, es: Pretérito}
      mood: {en: Indicative, es: Indicativo}
      samples: {en: I gave}
      1s: di
      1p: dimos
      2s: diste
      2p: disteis
      3s: dio
      3p: dieron
  - Condicional Indicativo:
      tense: {en: Conditional, es: Condicional}
      mood: {en: Indicative, es: Indicativo}
      samples: {en: I would give}
      1s: daría
      1p: daríamos
      2s: darías
      2p: daríais
      3s: daría
      3p: darían
  - Presente perfecto Indicativo:
      tense: {en: Present Perfect, es: Presente perfecto}
      mood: {en: Indicative, es: Indicativo}
      samples: {en: I have given}
      1s: he dado
      1p: hemos dado
      2s: has dado
      2p: habéis dado
      3s: ha dado
      3p: han dado
  - Futuro perfecto Indicativo:
      tense: {en: Future Perfect, es: Futuro perfecto}
      mood: {en: Indicative, es: Indicativo}
      samples: {en: I will have given}
      1s: habré dado
      1p: habremos dado
      2s: habrás dado
      2p: habréis dado
      3s: habrá dado
      3p: habrán dado
  - Pluscuamperfecto Indicativo:
      tense: {en: Past Perfect, es: Pluscuamperfecto}
      mood: {en: Indicative, es: Indicativo}
      samples: {en: I had given}
      1s: había dado
      1p: habíamos dado
      2s: habías dado
      2p: habíais dado
      3s: había dado
      3p: habían dado
  - Pretérito anterior Indicativo:
      tense: {en: Preterite (Archaic), es: Pretérito anterior}
      mood: {en: Indicative, es: Indicativo}
      samples: {en: I had given}
      1s: hube dado
      1p: hubimos dado
      2s: hubiste dado
      2p: hubisteis dado
      3s: hubo dado
      3p: hubieron dado
  - Condicional perfecto Indicativo:
      tense: {en: Conditional Perfect, es: Condicional perfecto}
      mood: {en: Indicative, es: Indicativo}
      samples: {en: I would have given}
      1s: habría dado
      1p: habríamos dado
      2s: habrías dado
      2p: habríais dado
      3s: habría dado
      3p: habrían dado
  - Presente Subjuntivo:
      tense: {en: Present, es: Presente}
      mood: {en: Subjunctive, es: Subjuntivo}
      samples: {en: 'I give, am giving'}
      1s: dé
      1p: demos
      2s: des
      2p: deis
      3s: dé
      3p: den
  - Imperfecto Subjuntivo:
      tense: {en: Imperfect, es: Imperfecto}
      mood: {en: Subjunctive, es: Subjuntivo}
      samples: {en: 'I gave, was giving'}
      1s: diera
      1p: diéramos
      2s: dieras
      2p: dierais
      3s: diera
      3p: dieran
  - Futuro Subjuntivo:
      tense: {en: Future, es: Futuro}
      mood: {en: Subjunctive, es: Subjuntivo}
      samples: {en: I will give}
      1s: diere
      1p: diéremos
      2s: dieres
      2p: diereis
      3s: diere
      3p: dieren
  - Presente perfecto Subjuntivo:
      tense: {en: Present Perfect, es: Presente perfecto}
      mood: {en: Subjunctive, es: Subjuntivo}
      samples: {en: 'I have given, gave'}
      1s: haya dado
      1p: hayamos dado
      2s: hayas dado
      2p: hayáis dado
      3s: haya dado
      3p: hayan dado
  - Futuro perfecto Subjuntivo:
      tense: {en: Future Perfect, es: Futuro perfecto}
      mood: {en: Subjunctive, es: Subjuntivo}
      samples: {en: I will have given}
      1s: hubiere dado
      1p: hubiéremos dado
      2s: hubieres dado
      2p: hubiereis dado
      3s: hubiere dado
      3p: hubieren dado
  - Pluscuamperfecto Subjuntivo:
      tense: {en: Past Perfect, es: Pluscuamperfecto}
      mood: {en: Subjunctive, es: Subjuntivo}
      samples: {en: I had given}
      1s: hubiera dado
      1p: hubiéramos dado
      2s: hubieras dado
      2p: hubierais dado
      3s: hubiera dado
      3p: hubieran dado
  - Presente Imperativo Afirmativo:
      tense: {en: Present, es: Presente}
      mood: {en: Imperative Affirmative, es: Imperativo Afirmativo}
      samples: {en: Give! Don't give!}
      1s: ''
      1p: ''
      2s: da
      2p: dad
      3s: dé
      3p: den
  - Presente Imperativo Negativo:
      tense: {en: Present, es: Presente}
      mood: {en: Imperative Negative, es: Imperativo Negativo}
      samples: {en: Give! Don't give!}
      1s: ''
      1p: ''
      2s: no des
      2p: no deis
      3s: no dé
      3p: no den
